【裁判字號】    90,上易,1309
【裁判日期】    901016
【裁判案由】    竊盜
【裁判全文】
臺灣高等法院臺南分院刑事判決            九十年度上易字第一三九號      Ｇ
      上  訴  人
      即  被  告  乙  ○  ○
      選任辯護人  陳  文  欽
右列上訴人因竊盜案件，不服臺灣臺南地方法院九十年度易緝字第五四號中華民國九
十年六月二十六日第一審判決（起訴案號：臺灣臺南地方法院檢察署八十九年度營偵
字第九０五號），提起上訴，本院判決如左：
      主      文
上訴駁回。
      事      實
一、乙○○曾於八十八年四月十四日因竊盜案件，經臺灣臺中地方法院以八十八年易
    字八四五號判處有期徒刑七月確定，並於八十九年二月二日執行完畢，竟猶不知
    悔改，復意圖為自己不法之所有，於八十九年六月二十八日下午三至四時許，在
    臺南縣新營市○○路一一五號前，以自備鑰匙一把，竊取甲○○所有車牌號碼Ｎ
    ＺＱ—４６８號重機車一部，得手後留供己用，並於同日下午五時許將該車騎至
    新營市○○路一二０之一號前停放後進入網際網路店內消費，嗣於同年六月二十
    九日上午六時四十五分許，被告自網際網路店內出來，前往停放地點，戴上置於
    車前置物籃內之安全帽，牽動該車欲離去時，為埋伏之員警查獲，並扣得乙○○
    所有之鑰匙一把。
二、案經被害人甲○○訴由臺南縣警察局新營分局報請臺灣臺南地方法院檢察署檢察
    官偵查起訴。
      理      由
一、訊之上訴人即被告乙○○矢口否認有為右揭竊盜之犯行，並辯稱：扣案之鑰匙係
    伊家摩托車鑰匙，案發當時伊打電話叫伊父親載伊回家，伊當時坐那部摩托車不
    穩，安全帽掉落，才將安全帽撿取云云。
二、經查，被告就其犯行所辯，屢次反覆，伊初於警訊時供稱：案發當時伊從網際網
    路店裡出來，是要等計程車才坐在前述機車上，並戴上車上安全帽玩弄云云（詳
    八十九年六月二十九日警訊筆錄）云云；嗣於偵查中改辯稱：伊從網際網路店出
    來，當時正準備打電話請父親前來載回家，並沒有牽動機車，當時只是從機車前
    置物籃中拿起安全帽把玩，並未戴上安全帽，並不知道為何所有之機車鑰匙可以
    開啟該輛機車云云（詳八十九年七月十二日偵訊筆錄）；復於原審審理中改稱：
    當時伊走過去，不小心把安全帽掉在地上，伊撿起來而已（詳原審九十年六月十
    二日審理筆錄）云云；而於本院審理時，復改稱：案發當時伊打電話叫伊父親載
    伊回家，伊當時坐那部摩托車不穩，安全帽掉落，才將穴全帽撿取云云（詳本院
    九十年十月二日審理筆錄）。綜上被告之供詞，不僅與常情不符，且前後供詞反
    覆，殊不足採。
三、本件失竊之機車係於八十八年六月二十八日下午三、四時許失竊報案，而新營分
    局員警係於同日下午六時許巡察時發覺系爭失竊之機車，而新營市○○路一二０
    之一號前所停放之車號ＮＺＱ—４６８號重機車附近埋伏，被告於六月二十九日
    上午六時四十五分許，由網際網路店出來後，即直接前往新營市○○路一二０之
    一號前所停放之車號ＮＺＱ—４６８號重機車，並坐上該機車後，由該機車之前
    置物籃中拿起安全帽戴上，並牽動機車後持鑰匙欲發動機車一節，業據現場查獲
    警員陳志仁、張壁瓘二人於偵查及原審審理中指述綦詳，而警員陳志仁、張壁瓘
    與被告夙無怨隙，當無設詞誣陷被告之理。而扣案之機車鑰匙與被害人所失竊之
    機車經新營分局員警會同被告、被告之父、被害人等人測試結果，當場於十秒內
    開啟該失竊之機車並發動等情，業經詳載於警訊筆錄中（詳八十九年六月二十九
    日警訊筆錄），參酌案發當時被告已拿起安全帽戴上，並牽動機車後持鑰匙欲發
    動機車等情，顯見被告於查獲當時確係欲發動機車將該車騎走，並非如其所辯，
    僅是在案發現場把玩安全帽而已。
四、另參酌本件失竊之機車係於八十八年六月二十八日下午三時至四時間失竊，而警
    員係於同日下午六時許巡察時發覺系爭失竊之機車，且被告亦自承係於同日下午
    五時進入網際網路店內，是由該車失竊之時間與被告進入網際網路店之時間及發
    覺之係爭失竊機車之時間相互比對，前後符合。且被告既自承並未騎乘機車，卻
    隨身攜帶可發動失竊機車之機車鑰匙，又先辯稱要等計程車，後改稱欲坐在失竊
    機車上打電話請父親來載他回家，惟以其行動電話卻無法通話等情觀之，被告所
    辯無非係卸責之詞，不足採信。此外並有贓物領據一紙、及該被告自備之鑰匙一
    把附卷可稽，本件已事證明確，被告竊盜犯行洵堪認定。
五、查被告乙○○乘人不知行竊機車，核其所為係犯刑法第三百二十條第一項竊盜罪
    。又被告前因竊盜案件，經臺灣臺中地方法院判處有期徒刑七月確定，並於八十
    九年二月二日執行完畢，有臺灣高等法院被告全國刑案資料查註紀錄表可參，其
    於有期徒刑執行完畢後五年內再犯本件有期徒刑以上之罪，為累犯，應依刑法第
    四十七條規定加重其刑。
六、原審以被告罪證明確，因予適用刑法第三百二十條第一項、第四十七條、第三十
    八條第一項第二款，罰金罰鍰提高標準條例第一條前段規定，並審酌被告犯罪之
    動機、目的、手段、所生之損害、及被告一再觸犯竊盜罪、犯後不知悔改等一切
    情狀，判處被告有期徒刑十月，並認定扣案鑰匙一把既為被告所有，且係供犯罪
    所用之物，因併予宣告沒收。另敘明檢察官認被告犯後飾詞狡辯，毫無悔意，具
    體求刑一年六月，經查被告僅偷竊一使用四年餘之舊機車（有車籍作業系統查詢
    認可資料在卷可證），竊取未一日即遭查獲，所生損害尚非重大，判處有期徒刑
    一年六月，尚屬過重，認量處十月之刑較為適當。本院經核原判決認事用法，並
    無不合，量刑亦稱妥適。被告上訴意旨，猶執陳詞，否認犯罪，為無理由，應予
    駁回。
據上論斷，應依刑事訴訟法第三百六十八條，判決如主文。
本案經檢察官曾顯智到庭執行職務。
中    華    民    國      九十      年      十      月        十六      日
                                  臺灣高等法院臺南分院刑事第五庭
                                      審判長法官  茆    臺    雲
                                            法官  董    武    全
                                            法官  李    文    福
右正本證明與原本無異。
不得上訴。
                                      法院書記官  李    良    倩
中    華    民    國      九十      年      十      月       十八       日
附錄法條：
刑法第三百二十條第一項：意圖為自己或第三人不法之所有，而竊取他人之動產者，
                        為竊盜罪，處五年以下有期徒刑、拘役或五百元以下罰金
                        。


司法院資訊處製作；財團法人民間司法改革基金會備份。
